臺灣臺中地方法院刑事裁定
111年度聲字第1904號
聲  請  人  臺灣臺中地方檢察署檢察官
受  刑  人  林弘斌



上列聲請人因受刑人數罪併罰有二裁判以上，聲請定其應執行之
刑（111年度執聲字第1347號），本院裁定如下：
    主  文
林弘斌所犯如附表所示之罪及所處之刑，應執行有期徒刑貳年參
月，如易科罰金，以新臺幣壹仟元折算壹日。
    理  由
一、聲請意旨略以：本件受刑人林弘斌因犯竊盜、詐欺等罪，先
    後經判決確定如附表所示之刑，應依刑法第53條、第51條第
    5款規定，定其應執行之刑，爰依刑事訴訟法第477條第1項
    聲請裁定等語。
二、按裁判確定前犯數罪者，併合處罰之；數罪併罰，有二裁判
    以上者，依刑法第51條之規定，定其應執行之刑；數罪併罰
    ，分別宣告其罪之刑，宣告多數有期徒刑者，於各刑中之最
    長期以上，各刑合併之刑期以下，定其刑期，但不得逾30年
    ，刑法第50條第1項前段、第53條、第51條第5款分別定有明
    文。又按法律上屬於自由裁量事項，尚非概無法律性之拘束
    ，在法律上有其外部界限及內部界限。前者法律之具體規定
    ，使法院得以具體選擇為適當裁判，此為自由裁量之外部界
    限。後者法院為自由裁量時，應考量法律之目的，法律秩序
    之理念所在，此為自由裁量之內部界限。法院為裁判時，二
    者均不得有所踰越。在數罪併罰而有二裁判以上，應定其應
    執行刑之案件，法院所為刑之酌定，固屬自由裁量事項，然
    對於法律之內、外部界限，仍均應受其拘束（最高法院91年
    度台非字第32號及92年度台非字第187號判決可供參考）。
三、經查：受刑人所犯如附表所示之罪，經臺灣臺北地方法院、
    臺灣新北地方法院及本院分別判處如附表所示之刑，且均經
    確定在案，有臺灣臺北地方法院109年度審簡字第2176號、
    臺灣新北地方法院110年度審易字第898號、第1268號、本院
    110年度簡上字第422號刑事判決及臺灣高等法院被告前案紀
    錄表各1份在卷可稽。又受刑人所犯如附表編號1至編號3之
    罪，經臺灣新北地方法院以111年度聲字第685號裁定定其應
    執行刑為有期徒刑9月；所犯如附表編號4至編號6之罪，經
    本院以110年度簡字第358號判決定其應執行刑為有期徒刑1
    年10月，並經本院以110年度簡上字第422號判決駁回上訴，
    是本院定其應執行刑，不得逾越刑法第51條第5款所定法律
    之外部界限，即不得重於附表編號1至編號6所示13罪之總和
    （有期徒刑3年11月）；亦應受內部界限之拘束，即不得重
    於附表編號1至編號3之執行刑（有期徒刑9月），加計附表
    編號4至編號6之執行刑（有期徒刑1年10月）之總和（有期
    徒刑2年7月）。爰審酌受刑人所犯各罪之犯罪類型、行為態
    樣、手段、動機、侵害法益種類、責任非難程度及受刑人對
    本案之意見等情，定其應執行刑及諭知易科罰金之折算標準
    為如主文所示。
四、依刑事訴訟法第477條第1項，刑法第53條、第51條第5款、
    第41條第1項前段、第8項，裁定如主文。
中　　華　　民　　國　  111 　年　　7 　　月　　28　　日
                  刑事第十五庭  法　官  簡佩珺 
以上正本證明與原本無異。
如不服本裁定，應於收受送達後5日內向本院提出抗告狀。（應
附繕本）
　　　　　　　　　　　　　　　　書記官  陳玲誼
中　　華　　民　　國　　111 　年　　7 　　月　　28　　日
附表：受刑人林弘斌定應執行刑案件一覽表
編號  1 2 3 罪名  竊盜 竊盜、詐欺 竊盜 宣告刑  有期徒刑2月 有期徒刑4月 （共2次） 有期徒刑4月 犯罪日期  109/03/20 109/06/11 109/06/05 偵查(自訴)機關 年度案號  臺北地檢109年度偵字第18229號 新北地檢109年度偵字第43192號 新北地檢109年度偵字第37482號 最後事實審 法　　院 臺北地院 新北地院 新北地院  案　　號 109年度審簡字 第2176號 110年度審易字 第898號 110年度審易字 第1268號  判決日期 109/10/27 110/09/15 111/01/12 確定 判決 法院 臺北地院 新北地院 新北地院  案號 109年度審簡字 第2176號 110年度審易字 第898號 110年度審易字 第1268號  判　　決 確定日期 109/12/07 110/10/27 111/02/16 是否為得易科 罰金之案件  是 是 是 備註  臺北地檢110年度執字第349號 新北地檢110年度執字第9494號 新北地檢111年度執字第2064號   （編號1至編號3之罪，經臺灣新北地方法院以111年度聲字第685號裁定定其應執行刑為有期徒刑9月）   

編號  4 5 6 罪名  竊盜 詐欺、偽造文書、竊盜 詐欺、偽造文書、竊盜 宣告刑  有期徒刑5月 有期徒刑4月 （共4次） 有期徒刑3月 （共4次） 犯罪日期  109/04/09 109/04/09至 109/06/15 均109/06/03 偵查(自訴)機關 年度案號  臺中地檢110年度偵緝字第140號、第141號 臺中地檢110年度偵緝字第140號、第141號 臺中地檢110年度偵緝字第140號、第141號 最後事實審 法　　院 臺中地院 臺中地院 臺中地院  案　　號 110年度簡上字 第422號 110年度簡上字 第422號 110年度簡上字 第422號  判決日期 111/04/14 111/04/14 111/04/14 確定 判決 法院 臺中地院 臺中地院 臺中地院  案號 110年度簡上字 第422號 110年度簡上字 第422號 110年度簡上字 第422號  判　　決 確定日期 111/04/14 111/04/14 111/04/14 是否為得易科 罰金之案件  是 是 是 備註  臺中地檢111年度執字第6412號 （編號4至編號6之罪，經本院以110年度簡字第358號判決定其應執行刑為有期徒刑1年10月，並經本院以110年度簡上字第422號判決駁回上訴）